【裁判字號】    97,訴,2812
【裁判日期】    970825
【裁判案由】    搶奪等
【裁判全文】
臺灣板橋地方法院刑事判決              97年度訴字第2812號
公  訴  人  臺灣板橋地方法院檢察署檢察官
被      告  子○○
                  （現另案於臺灣臺北監獄執行中）
            己○○
                    （現另案於臺灣臺北看守所羈押）
上列被告因搶奪案件，經檢察官提起公訴（97年度偵字第1365、
1395、4310、6197、7129號及97年度毒偵字第1361、1957、1959
、2123號），因被告於準備程序進行中就被訴事實為有罪之陳述
，經告知簡式審判程序之旨，嗣經本院合議庭裁定依簡式審判程
序審理，判決如下：
    主  文
子○○所犯如附表一所示之罪，各處如附表一所示之宣告刑，應
執行有期徒刑捌年陸月，扣案之塑膠分裝袋壹只及分裝勺壹支均
沒收之。
己○○所犯如附表二所示之罪，各處如附表二所示之宣告刑，應
執行有期徒刑年肆月，扣案之注射針筒壹支沒收之。
    事  實
一、子○○前於民國（下同）91年間因搶奪、贓物案件，經本院
    分別判處有期徒刑1 年、3 月，應執行有期刑1 年2 月確定
    ，並於93年11月7 日縮刑期滿。己○○前於90年、91年間因
    竊盜、違反毒品危害防制條例案件，經本院分別判處有期徒
    刑8 月、10月，應執行有期徒刑1 年4 月確定，於93年5 月
    18日因縮短刑期假釋出監，並於93年7 月8 日縮刑期滿（保
    護管束期滿）；又於94年間因違反毒品危害防制條例、竊盜
    案件，經本院分別判處有期徒刑10月、3 月、1 年6 月，應
    執行有期徒刑2 年4 月確定，於96年5 月3 日假釋出監，而
    於96年10月29日縮刑期滿。詎渠等猶不知悔改，分別為下列
    之行為：
 (一)子○○意圖為自己不法之所有，於96年11月10日晚間在
     臺北縣鶯歌鎮○○路55號前，以其所有之自備鑰匙1 支竊
     取壬○○所有之車號F9T-636 號重型機車，得手後，供己
     使用。嗣其於翌（11）日上午騎乘該竊得之機車，在臺
     北縣三峽鎮○○路遇見謝義松（另經臺灣板橋地方法院檢
     察署發布通緝中）後，即由謝義松騎乘上開竊得之車號F9T
     -636號重型機車搭載子○○，隨後於同日8 時50分許行經
     臺北縣土城市○○路33巷5 號前時，因見路人甲○○獨自
     行走，子○○竟另行基於共同意圖為自己不法所有之犯意
     ，謀議搶奪該路人頸上之金項鍊，而由謝義松騎車靠近甲○○，再由子○○徒手搶下其頸上之金項鍊1 條（含綠色
     橢圓形玉墜，重約5 錢）。得手後，隨即將該金項鍊持往
     臺北縣板橋市○○街某銀樓變賣，得款新臺幣（下同）10,
     000 元，由子○○與謝義松2 人朋分花用。嗣經警於同年
     月13日通知子○○於到案後，經子○○帶同警方前往臺北
     縣板橋市○○路10號前起獲上開車號F9T-636 號重型機車
     。
 (二)子○○與己○○共同基於意圖為自己不法所有之犯意，於
     96年12月1 日在臺北縣板橋市○○路○ 段245 巷115 號前
     ，由子○○在旁把風，己○○則持其所有之自備鑰匙1 支
     ，竊取乙○○所有之車號JC9-836 號重型機車。得手後，
     供渠等騎用，並旋即於當日下午1 時30分許，將該車棄置
     在臺北縣土城市○○路136 巷口。
 (三)子○○與綽號「阿木」、「阿權」之年籍姓名不詳成年男
     子結夥3 人共同基於意圖為自己不法所有之犯意，於96年
     12月14日上午9 時許，一同駕駛不詳車號之小貨車前往臺
     北縣中和市○○路356 巷71號「國海汽車機械股份有限公
     司」，由子○○在外把風，而「阿木」及「阿權」2 人則
     利用該公司大門未上鎖之機會入內，欲以徒手竊取鋼管，
     惟隨即為鄰居陳富成發現有異，並質問子○○，將之帶回
     陳富成之公司，「阿木」及「阿權」2 人則趁隙駕車逃離
     ，致未得逞而未遂。
 (四)子○○與己○○於96年12月9 日上午在臺北縣土城市○○路會面後，因均無機車可供代步，竟共同意圖為自己不
     法之所有，子○○在附近把風，而由己○○前往臺北縣土
     城市海山捷運3 號出口前，以其所有上開相同之自備鑰匙1
     支竊取癸○○所有之車牌BBS-808 號重型機車。得手後
     ，己○○則騎乘該竊得之機車搭載子○○，於同日上午9
     時20分許行至臺北縣土城市○○路○ 段256 巷底時，見到
     路人丙○○獨自行走，竟又另行共同基於意圖為自己不法
     所有之犯意，商議搶奪該路人頸上之金項鍊，因而由己○○騎車靠近丙○○，再由子○○徒手搶下其頸上之金項鍊1
     條。2 人得逞後，將上開竊得之機車棄置在臺北縣板橋市
     ○○○路2 段144 巷口（該車業於96年12月10日晚間9 時
     30分許為警尋獲）。
 (五)子○○意圖為自己不法之所有，於96年12月23日上午8
     時許在臺北縣樹林市○○街統一超商前，以其所有之上開
     相同之自備鑰匙1 支竊取胡靖偉所有之車牌K5Q-029 號重
     型機車（平日均由丁○○使用，但於借由徐淑琴使用時遭
     竊）。隨即騎乘上開竊得之機車前往臺北縣三峽鎮恩主
     公醫院前與謝義松會合，由謝義松騎車搭載子○○，於同
     日上午10時20分許行經臺北縣樹林市○○街179 號前時，
     見婦人戊○○獨自騎乘腳踏車，認為有機可趁，子○○與
     謝義松2 人即共同基於意圖為自己不法所有之犯意，騎車
     靠近戊○○，再由子○○徒手搶奪其頸上之金項鍊1 條。
     得手後，隨即將上開竊得之機車隨處丟棄，復將該搶奪之
     金項鍊1 條持往臺北縣鶯歌鎮○○路之銀樓變賣，所得11,
     000 元由2 人均分花用（車牌K5Q-029 號重型機車嗣於97
     年1 月8 日上午10時許在臺北縣樹林市○○街666 號前為
     警尋獲）。
 (六)子○○與謝義松於96年12月28日上午，在謝義松位在臺北
     縣三峽鎮○○街租屋處，因均缺錢花用，故商議行搶財物
     ，竟共同意圖為自己不法之所有，先由謝義松向他人借得
     不詳車號之機車後，再由子○○騎車搭載謝義松在路上尋
     找下手對象，嗣於同日上午9時40分許行經臺北縣土城市○○路5 巷口時，見路人庚○○獨自騎乘機車，遂改由謝義
     松騎乘機車搭載子○○，並騎車靠近庚○○，再由子○○
     徒手搶奪其頸上之金項鍊1 條（含觀音像玉墜）。得手後
     ，隨即將該搶奪之金項鍊持往臺北縣鶯歌鎮○○路143 號
     「金鑽石銀樓」變賣，得款23,186元，由子○○與謝義松
     2人朋分花用。
二、子○○前曾因施用毒品案件，先後經本院以88年度毒聲字第
    2004號及89年度毒聲字第1176號裁定先後送觀察、勒戒後，
    均經認無繼續施用毒品之傾向，而由臺灣板橋地方法院檢察
    署檢察官各以88年度偵緝字第1289號及89年度毒偵緝字第35
    0 號為不起訴處分確定；又於91年間因施用毒品案件，經本
    院91年度毒聲字第3665號裁定令入戒治處所強制戒治後，因
    戒治成效良好而經法院裁定停止戒治、所餘期間付保護管束
    ，其保護管束期間至92年12月19日屆滿而執行完畢。詎其
    於5 年內，又於96年11月10日在臺北縣三峽鎮○○路254 號
    4 樓D 室租屋處，將第一級毒品海洛因摻入清水後，再以針
    筒注射手臂之方式施用第一級毒品海洛因1 次；又另行於
    96 年11 月10日在上址，將第二級毒品安非他命置放於吸食
    器（即俗稱水車）內，以火燒烤後再施用所冒出霧化含有安
    非他命成分之氣體，以此方式施用第二級毒品安非他命1 次
    （起訴書略載為96年11月11日晚間在臺北縣政府警察局樹林
    分局偵查隊採尿前96小時內之某時，在不詳地點施用第二級
    毒品基安非他命1 次）；又另行於97年1 月7 日在上址，
    將第一級毒品海洛因摻入清水後，再以針筒注射手臂之方式
    ，施用第一級毒品海洛因1 次。嗣子○○於97年1 月8 日下
    午3 時30分許帶警前往臺北縣三峽鎮○○路254 號4 樓D 室
    住處，起出其所有之供施用第一級毒品海洛因所用之塑膠分
    裝袋1只及分裝勺1 支。
三、己○○曾因施用毒品案件，經本院以87年度毒聲字第3588號
    裁定送觀察勒戒後，認有繼續施用毒品之傾向，經本院再以
    87年度毒聲字第4036號裁定令入戒治處所施以強制戒治後，
    因無繼續戒治之必要，再經本院以88年度毒聲字第2687號裁
    定停止戒治、所餘期間付保護管束，惟因於保護管束期間再
    有施用毒品之行為，又經本院以88年度毒聲字第6394號裁定
    撤銷停止戒治，令入戒治處所施以強制戒治，於89年8 月9
    日強制戒治期滿，並經臺灣板橋地方法院檢察署檢察官以89
    年度戒毒偵字第608 號為不起訴處分確定；又於91年間及94
    年間因施用毒品案件，經本院分別於91年6 月6 日以91年度
    訴字第645 號及94年11月10日以94年度訴字第2121號分別判
    處有期徒刑10月、11月確定。詎其於5 年內，於96年11月10
    日在臺北縣三峽鎮○○路1443號，將第一級毒品海洛因及第
    二級毒品安非他命混合後，以針筒注射手臂之方式同時施用
    第一級毒品海洛因及第二級毒品安非他命1 次；另於97年1
    月30日在臺北縣三峽鎮○○路○ 段276 巷88弄口旁之空屋內
    ，將第一級毒品海洛因摻入清水後，再以針筒注射手臂之式
    ，施用第一級毒品海洛因1 次（起訴書略載為97年1 月31日
    在臺北縣政府警察局三峽分局吉埔派出所採尿前26小時內之
    某時，在臺北縣三峽鎮○○路○ 段276 巷88弄口旁之空屋施
    用第一級毒品海洛因）。嗣於97年1 月31日中午12時30分許
    在臺北縣三峽鎮○○路○ 段276 巷88弄口為警查獲，己○○
    於警察機關尚未發覺其施用毒品之前，即主動供出其施用第
    一級毒品海洛因並願接受裁判，同時帶同警員前往路口旁之
    空屋起出其所有供施用第一級毒品海洛因所用之注射針筒1
    支。
四、案經甲○○、戊○○訴由臺北縣政府警察局樹林分局、廖勝
    加訴由臺北縣政府警察局中和分局暨臺北縣政府警察局土城
    分局報請臺灣板橋地方法院檢察署檢察官偵查起訴。
    理  由
一、按除被告所犯為死刑、無期徒刑、最輕本刑為三年以上有期
    徒刑之罪或高等法院管轄第一審案件者外，於第一次審判期
    日前之準備程序進行中，被告先就被訴事實為有罪之陳述時
    ，審判長得告知被告簡式審判程序之旨，並聽取當事人、代
    理人、辯護人及輔佐人之意見後，裁定進行簡式審判程序，
    刑事訴訟法第273 條之1 第1 項定有明文。經核本件被告子
    ○○、己○○2 人所犯係死刑、無期徒刑、最輕本刑為三年
    以上有期徒刑以外之罪，其於準備程序中就被訴事實為有罪
    之陳述，經法官告知簡式審判程序之旨，並聽取公訴人、被
    告之意見後，本院合議庭爰依首揭規定，裁定依簡式審判程
    序審理，合先敘明。
二、上揭事實，業據被告子○○迭於警詢、偵查及本院準備程序
    與審理時，被告己○○於偵查及本院準備程序與審理時供承
    不諱，其中被告子○○部分核與同案被告謝義松於警詢中之
    供述之情節相符，並經證人謝偉欽、甲○○、乙○○、辛○○、癸○○、丙○○、丁○○、徐淑琴、戊○○、庚○○於
    警詢及證人陳富成於警詢及偵查中證述綦詳，復有臺北縣政
    府警察局車輛協尋電腦輸入單（車牌號碼BBS-808 、JC9-83
    6）2紙（見臺灣板橋地方法院檢察署97年度偵字第4310號偵
    查卷第32頁、第33頁）、金飾買入登記簿翻拍之影本1 紙（
    見同署97年度偵字第6197號偵查卷第32頁）、監視器翻拍之
    相片（見同署97年度偵字第6197號偵查卷第26頁、第28頁至
    第30頁，97年度偵字第1365號偵查卷第16頁至第20頁，97年
    度偵字第4310號偵查卷第38頁至第40頁）及贓物認領保管單
    3 紙在卷可稽（見同署97年度偵字第4310號偵查卷第47頁，
    97 年 度偵字第7129號偵查卷第25頁，97年度偵字第1365號
    偵查卷第15頁）。又被告2 人先後為警查獲時所採集之尿液
    檢體，經送往臺灣檢驗科技股份有限公司檢驗結果，確分呈
    海洛因代謝物嗎啡鴉片類及安非他命陽性反應（其中被告子
    ○○於96年11月11日查獲時採集之尿液檢驗結果安非他命類
    及鴉片類均呈陽性反應，而97年1 月8 日查獲時採集之尿液
    檢驗結果僅呈安非他命類陽性反應；另己○○96年11月11日
    查獲時採集之尿液檢驗結果安非他命類及鴉片類均呈陽性反
    應，而97年1 月31日所採集之尿液檢驗結果呈海洛因代謝物
    嗎啡陽性反應），有該公司濫用藥物尿液檢驗報告、濫用藥
    物檢驗報告共4 紙在卷可參（見同署97年度毒偵字第1361號
    偵查卷第6 頁，97年度毒偵字第1957號偵查卷第8 頁，97年
    度毒偵字第1959號偵查卷第4 頁，97年度毒偵字第2123號偵
    查卷第26-3頁），此外並有塑膠分裝袋1 只、分裝勺及注射
    針筒各1 支扣案可資佐證。是被告2 人之自白與事實相符，
    應堪採信。
三、又被告子○○前因施用毒品案件，先後經本院以88年度毒聲
    字第2004號及89年度毒聲字第1176號裁定先後送觀察、勒戒
    後，均經認無繼續施用毒品之傾向，而由臺灣板橋地方法院
    檢察署檢察官各以88年度偵緝字第1289號及89年度毒偵緝字
    第350 號為不起訴處分確定；又於91年間因施用毒品案件，
    經本院91年度毒聲字第3665號裁定令入戒治處所強制戒治後
    ，因戒治成效良好而經法院裁定停止戒治、所餘期間付保護
    管束，其保護管束期間至92年12月19日屆滿而執行完畢；另
    被告己○○前因施用毒品案件，經本院以87年度毒聲字第35
    88號裁定送觀察勒戒後，認有繼續施用毒品之傾向，經本院
    再以87年度毒聲字第4036號裁定令入戒治處所施以強制戒治
    後，因無繼續戒治之必要，再經本院以88年度毒聲字第2687
    號裁定停止戒治、所餘期間付保護管束，惟因於保護管束期
    間再有施用毒品之行為，又經本院以88年度毒聲字第6394號
    裁定撤銷停止戒治，令入戒治處所施以強制戒治，於89年8
    月9 日強制戒治期滿，並經臺灣板橋地方法院檢察署檢察官
    以89年度戒毒偵字第608 號為不起訴處分確定；又於91年間
    及94年間因施用毒品案件，經本院分別於91年6 月6 日以91
    年度訴字第645 號及94年11月10日以94年度訴字第2121號分
    別判處有期徒刑10月、11月確定等情，有臺灣高等法院被告
    前案紀錄表在卷可佐。從而，被告2 人上開施用第一級毒品
    海因及第二級毒品安非他命，顯係在觀察、勒戒、強制戒治
    執行完畢釋放後5 年內再犯毒品危害防制條例第10條之罪。
    是本件罪證明確，被告等犯行堪予認定，應予依法論科。
四、核被告子○○所為，係犯刑法第320 條第1 項之竊盜罪（即
    指上開事實欄一之（一）之、（二）、（四）之、（五
    ）之）、第321 條第2 項、第1 項第4 款之結夥三人竊盜
    未遂罪（即指上開事實欄一之（三））、第325 條第1 項之
    搶奪罪（即指上開事實欄一之（一）之、（四）之、（
    五）之、（六））、毒品危害防制條例第10條第1 項之施
    用第一級毒品罪（即指上開事實欄二之、）及同條例第
    10條第2 項施用第二級毒品之罪（即指上開事實欄二之）
    ；另被告己○○所為，係犯刑法第320 條第1 項之竊盜罪（
    即指上開事實欄一之（二）、（四）之）、第325 條第1
    項之搶奪罪（即指上開事實欄一之（四）之）及毒品危害
    防制條例第10條第1 項之施用第一級毒品罪、第10條第2 項
    施用第二級毒品之罪（即指上開事實欄三）。又被告子○○
    就上開所犯普通竊盜罪部分，其中事實欄一之（二）及（四
    ）之，係與被告己○○間有犯意聯絡及行為之分擔，應論
    以共同正犯，其餘係被告子○○單獨一人為之（指事實欄一
    之（一）之、（五）之）；另就所犯結夥三人竊盜罪未
    遂罪部分（指事實欄一之（三）），與綽號「阿木」、「阿
    權」間有犯意聯絡及行為之分擔，又被告子○○業已著手於
    竊盜行為之實行，適為鄰居陳富成發現而未遂，為未遂犯，
    依法予以減輕其刑。又被告子○○所犯搶奪罪部分，其中事
    實欄一之（一）之、（五）之及（六），與謝義松間，
    有犯意聯絡及行為之分擔，應論以共同正犯；而事實欄一之
    （四）之部分，與己○○間有犯意聯絡及行為之分擔，應
    論以共同正犯。再被告己○○就上開事實欄三其中96年11月
    10 日 施用第一級毒品海洛因及第二級毒品安非他命部分，
    係一行為而觸犯上開2 罪，為想像競合犯，應從一重以施用
    第一級毒品罪處斷；另被告己○○97年1 月30日施用第一級
    毒品海洛因之犯行，係於犯罪尚未發覺之前即主動向警員供
    出並願接受裁判（有筆錄在卷），合於刑法自首之規定，應
    依法予以減輕其刑。又被告子○○所犯上開12罪（竊盜共有
    5 次、搶奪共有4 次，施用毒品（第一級毒品及第二級毒品
    ）共有3 次），被告己○○所犯上開5 罪（竊盜共有2 次、
    搶奪1 次、施用毒品2 次），係犯意各別、罪名互異，應分
    論併罰。末查；被告子○○、己○○2 人前有如事實欄一所
    載徒刑執行之情形，此有臺灣高等法院被告前案紀錄表2 份
    在卷可徵。渠等於有期徒刑執行完畢後，5 年內故意再犯本
    件有期徒刑以上刑之12罪（指被告子○○）、5 罪（指被告
    己○○），皆為累犯，均應依法各加重其刑。並先加後減之
    。（指被告子○○就上開所犯結三人竊盜未遂部分；被告己○○就上開97年1 月30日施用第一級毒品之犯行，合於刑法
    自首減輕）。爰分別審酌被告2 人之素行、各次犯罪之動機
    、目的、手段，所得財物價值，及被告2 人均身強體壯，不
    思工作謀生，竟為宵小，甚而於光天化日之下行搶他人財物
    ，嚴重危害社會治安，以及被告2 人犯罪後皆能坦承犯行，
    態度良好等一切情狀，分別量處如主文所示之刑，並依法定
    渠等應執行之刑，以資懲儆。至扣案之塑膠分裝袋1 只及分
    裝勺1 支，係被告子○○所有且供施用第一級毒品海洛因之
    用；另注射針筒1 支，係被告己○○所有供其於97年1 月30
    日施用第一級毒品之用，分別據被告子○○、己○○供承在
    卷，均應分別依法宣告沒收之。又被告子○○、己○○2 人
    行竊時所用之鑰匙1 支，係被告2 人所有，惟並未扣案，為
    免日後執行困難，自無從於本案中宣告沒收，附此說明
 。
據上論斷，應依刑事訴訟法第273 條之1 第1 項、第299 條第1
項前段，毒品危害防制條例第10條第1 項、第2 項，刑法第11條
前段、第55條、第28條、第320 條第1 項、第321 條第1 項第4
款、第2 項、第325 條第1 項、第25條、第47條第1 項、第62條
、第51條第5 款、第38條第1 項第2 款，施行法第1 條之1 ，判
決如主文。
本案經檢察官吳文正到庭執行職務
中    華    民    國    97    年    8     月    25    日
                    刑事第五庭  法  官  潘  長  生
以上正本證明與原本無異。
如不服本判決應於送達後10日內敘明理由向本院提出上訴狀。
                                書記官  張  玉  如
中    華    民    國    97    年    9     月    4     日
附錄本案論罪科刑法條全文：
刑法第320 條
意圖為自己或第三人不法之所有，而竊取他人之動產者，為竊盜
罪，處五年以下有期徒刑、拘役或五百元以下罰金。
意圖為自己或第三人不法之利益，而竊佔他人之不動產者，依前
項之規定處斷。
前二項之未遂犯罰之。
刑法第321條
犯竊盜罪而有左列情形之一者，處六月以上、五年以下有期徒刑
：一於夜間侵入住宅或有人居住之建築物、船艦或隱匿其內而犯
之者。
二  毀越門扇、牆垣或其他安全設備而犯之者。
三  攜帶兇器而犯之者。
四  結夥三人以上而犯之者。
五  乘火災、水災或其他災害之際而犯之者。
六  在車站或埠頭而犯之者。
前項之未遂犯罰之。
刑法第325 條
意圖為自己或第三人不法之所有，而搶奪他人之動產者，處六月
以上五年以下有期徒刑。
因而致人於死者，處無期徒刑或7年以上有期徒刑，致重傷者，
處三年以上十年以下有期徒刑。
第一項之未遂犯罰之。
毒品危害防制條例第10條
施用第一級毒品者，處六月以上五年以下有期徒刑。
施用第二級毒品者，處三年以下有期徒刑。
  附  表  一（被告子○○部分）：
┌───┬───────────┬──────┬────┐
│編號  │ 罪             名    │宣  告  刑  │備  考  │
├───┼───────────┼──────┼────┤
│  1   │子○○竊盜，累犯      │處有期徒刑  │事實欄  │
│      │                      │陸月。      │一之（一│
│      │                      │            │）之  │
├───┼───────────┼──────┼────┤
│  2   │子○○共同意圖為自己不│處有期徒刑壹│事實欄一│
│      │法之所有，而搶奪他人之│年貳月。    │之（一）│
│      │動產，累犯            │            │之    │
├───┼───────────┼──────┼────┤
│  3   │子○○共同竊盜，累犯  │處有期徒刑  │事實欄一│
│      │                      │陸月。      │之（二）│
├───┼───────────┼──────┼────┤
│  4   │子○○結夥三人竊盜，未│處有期徒刑  │事實欄一│
│      │遂，累犯              │伍月。      │之（三）│
├───┼───────────┼──────┼────┤
│  5   │子○○共同竊盜，累犯  │處有期徒刑  │事實欄一│
│      │                      │陸月。      │之（四）│
│      │                      │            │之    │
├───┼───────────┼──────┼────┤
│  6   │子○○共同意圖為自己不│處有期徒刑壹│事實欄一│
│      │法之所有，而搶奪他人之│年貳月。    │之（四）│
│      │動產，累犯            │            │之    │
├───┼───────────┼──────┼────┤
│  7   │子○○竊盜，累犯      │處有期徒刑  │事實欄一│
│      │                      │陸月。      │之（五）│
│      │                      │            │之    │
├───┼───────────┼──────┼────┤
│  8   │子○○共同意圖為自己不│處有期徒刑壹│事實欄一│
│      │法之所有，而搶奪他人之│年貳月。    │之（五）│
│      │動產，累犯            │            │之    │
├───┼───────────┼──────┼────┤
│  9   │子○○共同意圖為自己  │處有期徒刑壹│事實欄一│
│      │法之所有，而搶奪他人  │年貳月。    │之（六）│
│      │動產，累犯            │            │        │
├───┼───────────┼──────┼────┤
│ 10   │子○○施用第一級毒品，│處有期徒刑  │事實欄二│
│      │累犯                  │捌月，扣案之│之    │
│      │                      │塑膠分裝袋壹│        │
│      │                      │只及分裝勺壹│        │
│      │                      │支均沒收之。│        │
├───┼───────────┼──────┼────┤
│ 11   │子○○施用第二級毒品，│處有期徒刑  │事實欄二│
│      │累犯                  │伍月。      │之    │
├───┼───────────┼──────┼────┤
│ 12   │子○○施用第一級毒品，│處有期徒刑  │事實欄二│
│      │累犯                  │捌月，扣案之│之    │
│      │                      │塑膠分裝袋壹│        │
│      │                      │只及分裝勺壹│        │
│      │                      │支均沒收之。│        │
└───┴───────────┴──────┴────┘
  附  表  二（被告己○○部分）：
┌───┬───────────┬──────┬────┐
│編號  │ 罪             名    │宣  告  刑  │備  考  │
├───┼───────────┼──────┼────┤
│  1   │己○○共同竊盜，累犯  │處有期徒刑  │事實欄一│
│      │                      │陸月。      │之（二）│
│      │                      │            │        │
├───┼───────────┼──────┼────┤
│  2   │己○○共同竊盜，累犯  │處有期徒刑  │事實欄一│
│      │                      │陸月。      │之（四）│
│      │                      │            │之    │
├───┼───────────┼──────┼────┤
│  3   │己○○共同意圖為自己不│處有期徒刑壹│事實欄一│
│      │法之所有，而搶奪他人之│年貳月。    │之（四）│
│      │動產，累犯            │            │之    │
│      │                      │            │        │
├───┼───────────┼──────┼────┤
│  4   │己○○施用第一級毒品，│處有期徒刑  │事實欄三│
│      │累犯                  │拾月。      │之96年11│
│      │                      │            │月10日犯│
│      │                      │            │行      │
├───┼───────────┼──────┼────┤
│  5   │己○○施用第一級毒品，│處有期徒刑  │事實欄三│
│      │累犯                  │柒月，扣案之│之97年1 │
│      │                      │注射針筒壹支│月30日犯│
│      │                      │沒收之。    │行      │
└───┴───────────┴──────┴────┘


司法院資訊處製作；財團法人民間司法改革基金會備份。
